臺灣彰化地方法院刑事判決　　　　　　　94年度訴字第1378號
公　訴　人　臺灣彰化地方法院檢察署檢察官
被　　　告　甲○○
上列被告因毒品危害防制條例案件，經檢察官提起公訴（94年度
毒偵字第3286號），本院依刑事訴訟法第273條之1第1項之規定
，裁定改依簡式審判程序判決如下：
    主  文
甲○○連續施用第壹級毒品，累犯，處有期徒刑壹年參月，扣案
之海洛因肆包（合計毛重參點參公克，含包裝袋參個）及注射針
筒壹支均沒收銷燬之；又施用第貳級毒品，累犯，處有期徒刑柒
月，扣案之安非他命參包（合計毛重壹點陸公克，含包裝袋參個
）沒收銷燬之；主刑部分，應執行有期徒刑壹年玖月。
    事  實
一、甲○○前有違犯肅清煙毒條例、麻醉藥品管理條例、槍砲彈
    藥刀械管制條例等犯罪記錄，素行不良，其前於民國87年間
    ，因施用毒品，經本院裁定送觀察勒戒後，認無繼續施用毒
    品之傾向，而經本院為免刑之判決；又於90年間，因施用第
    一級與第二級毒品案件，經本院裁定送觀察勒戒及強制戒治
    ，且由台灣彰化地方法院檢察署檢察官以90年度毒偵字第
    4741號提起公訴，經本院以90年度訴字第1547號判決，判處
    有期徒刑1年2月、7月，定應執行刑為有期徒刑1年8月確定
    ，甫於民國93年7月29日假釋交付保護管束期滿，未經撤銷
    視為執行完畢。詎不知悔改，復基於施用第一級毒品海洛因
    之概括犯意，自93年12月中旬間某日起，至94年6月29日下
    午4時20分許止，在其位在彰化縣彰化市○○里○○街36 之
    9號居所，以注射針筒注射之方式，連續施用第一級毒品海
    洛因多次，平均每天施用1至2次；其另基於施用第二級毒品
    安非他命之犯意，於94年6月26日下午3時許，在同一地點，
    以玻璃管加熱而吸取其煙氣之方式，施用第二級毒品安非他
    命1次（玻璃管已因丟棄而滅失）。嗣於94年6月29日晚間11
    時50分許，在彰化縣彰化市○○路250巷與陽明街口為警查
    獲，並扣得第一級毒品海洛因4包（合計毛重3.3公克，含包
    裝袋4個）、第二級毒品安非他命3包（合計毛重1.6公克，
    含包裝袋3個）及注射針筒1支（起訴書漏載注射針筒1支）
    ，經其同意採集尿液送驗後，結果驗得嗎啡及甲基安非他命
    均呈陽性反應，始查悉上情。
二、案經彰化縣警察局彰化分局報告臺灣彰化地方法院檢察署檢
    察官偵查。
    理  由
一、訊據被告甲○○對其上開施用第一級毒品海洛因及第二級毒
    品安非他命之犯行均坦白承認，並有彰化縣警察局彰化分局
    委託檢驗尿液代號與真實姓名對照認證單、彰化縣衛生局煙
    毒尿液檢驗成績書各1紙、台灣彰化地方法院檢察署刑案資
    料查註紀錄表及全國施用毒品案件紀錄表各1份在卷、海洛
    因4包及安非他命3包扣案可相佐證。是被告於強制戒治執行
    完畢釋放後，5年內再犯毒品危害防制條例第10條之施用第
    一級與第二級毒品之犯行堪予認定，應依法予以論科。
二、核被告甲○○所為，係犯毒品危害防制條例第10條第1項、
    第2項之施用第一級與第二級毒品罪。其施用毒品前、後持
    有毒品及專供施用毒品器具之低度行為，已為其施用毒品之
    高度行為所吸收，不另論罪。而被告先後多次施用第一級毒
    品海洛因之犯行，時間緊接，所犯係構成要件相同之罪，顯
    係基於概括犯意為之，應依連續犯之規定論以1罪，並依法
    加重其刑。又其所犯上開2罪間，犯意各別，罪名互殊，應
    予分論併罰。再被告於前述時間，因施用第一級與第二級毒
    品犯行，經本院以90年度訴字第1547號判決，判處有期徒
 　 刑1年2月、7月，定應執行刑為有期徒刑1年8月確定，甫於
　  93年7月29日假釋交付保護管束期滿，未經撤銷視為執行完
    畢，有台灣彰化地方法院檢察署刑案資料查註紀錄表1份在
    卷可按，其於受有期徒刑之宣告及執行完畢後，5年以內再
    犯本件有期徒刑以上之罪，為累犯，所犯2罪均應依法加重
    其刑。爰審酌被告犯罪之動機、目的、方法、手段、所生危
    害，其前有多項犯罪記錄，品行不良，復因施用毒品一再被
    查獲，經受戒毒處分及判處徒刑，仍未能矯正其惡習，顯然
    欠缺戒除毒癮之決心，暨其犯後已坦認犯行，態度良好等一
    切情狀，分別量處如主文所示之刑，並定其應執行之刑，以
    示懲儆。扣案之第一級毒品海洛因4包（合計毛重3.3公克）
    及第二級毒品安非他命3包（合計毛重1.6公克）係毒品，其
    包裝袋上沾有毒品已無法析離，應視為毒品，且注射針筒1
    支係專供被告施打海洛因所用，業經被告供明在卷，均應併
    依法宣告沒收銷燬之。
三、據上論斷，應依刑事訴訟法第273條之1第1項、第299條第1
    項前段，毒品危害防制條例第10條第1項、第2項、第18條第
    1項前段，刑法第11條前段、第56條、第47條、第51條第5款
    ，判決如主文。
本案經檢察官林裕到庭執行職務。
中　　華　　民　　國　　94　　年　　8　　月　　23　　日
                  刑事第一庭         法  官  葛永輝
以上正本證明與原本無異。
如不服本判決，應於判決送達後10日內向本院提出上訴狀（須附
繕本）。
中　　華　　民　　國　　94　　年　　8 　　月 　23　　日
                                     書記官  施惠卿
附錄本案論罪科刑法條全文：
毒品危害防制條例第10條
施用第一級毒品者，處六月以上五年以下有期徒刑。
施用第二級毒品者，處三年以下有期徒刑。
